【裁判字號】    89,上易,975
【裁判日期】    890427
【裁判案由】    傷害等
【裁判全文】
臺灣高等法院刑事判決                            八十九年度上易字第九七五號
    上  訴  人
    即  被  告  乙○○
                甲○○
右上訴人因傷害等案件，不服臺灣桃園地方法院八十八年度易字第一九三四號，中華
民國八十八年十一月十日第一審判決（起訴案號：臺灣桃園地方法院檢察署八十八年
度偵字第一二四二七號）提起上訴，本院判決如左：
    主  文
上訴駁回。
    事  實
一、乙○○前曾向丁○承租桃園縣桃園市○○街二○○號之處所開設「星曲KTV」，
    其後經警查獲未依規定申請營業登記，因之停業而終止租約，嗣於民國 (下同）
    八十八年五月十四日二十二時許，前往上址「星曲KTV 」欲取回留置該處之物品
    時，因搬取物品細故與丁○發生爭執，竟與其夫甲○○共同基於普通傷害之犯意
 ，而與丁○徒手互毆，致丁○受有左肩挫傷、拉傷、雙膝挫傷、面部多處抓傷等
    傷害；乙○○受有右上臂潮紅一處、右肘瘀傷一處、右手中指瘀傷二處、右手食
    指瘀傷一處、右大腿瘀傷二處、左小腿瘀傷一處、左小腿背側瘀傷一處等傷害；
    甲○○亦受有多處傷害（丁○傷害乙○○部分未經告訴；傷害甲○○部分，業據
    原審判處拘役伍拾日確定）。乙○○旋又另基於恐嚇之犯意，對丁○恫稱：要給
    你全家好看，出門在外要小心等語，以加害身體之事恐嚇丁○，使丁○心生畏懼
    ，致生危害於安全。
二、案經被害人丁○訴請桃園縣警察局桃園分局移送臺灣桃園地方法院檢察署檢察官
    偵查起訴。
    理  由
一、訊之被告乙○○矢口否認有傷害及恐嚇之犯行，辯稱：係伊先生與與告訴人丁○
    在拉扯，伊並未打告訴人丁○，未出言恐嚇丁○云云。另被告甲○○在本院審理
    中亦否認有傷害之犯行，辯稱：係告訴人丁○與渠在拉扯中自己跌倒受傷，渠並
    未毆打丁○等語。惟查，前揭被告乙○○、甲○○共同傷害告訴人丁○之事實，
    業據告訴人丁○於迭次偵審中指述甚詳，並有其所提出之診斷證明書一紙附在臺
    灣桃園地方法院檢察署八十八年度偵字第一二四二七號偵查卷第十九頁可稽。另
    據證人丙○○於檢察官偵查時證稱：我有看見丁○與甲○○及乙○○互毆云云（
    見臺灣桃園地方法院檢察署八十八年度偵字第一二四二七號偵查卷宗第三十五頁
    ）；即被告甲○○在獲案之初於警訊中亦曾坦承：我不管他們就在搬電扇，結果
    丁○就出手打過來，我就回手打回去等語（見同上卷第九頁背面）。則告訴人丁○之上開指述，自與事實相符，應屬可信；被告乙○○、甲○○共同傷害告訴人
    丁○之犯行，已可認定。復查，被告乙○○恐嚇告訴人丁○之事實，亦據告訴人
    丁○於迭次偵審中指述在卷；所述核與當時同在現場之證人丙○○在警訊中所供
    ：我見雙方（乙○○、丁○）已惡言相向云云（見前述偵查卷第十二頁）相符。
    參以同案被告即被告乙○○之夫甲○○亦於原審供陳：吵架一定沒好話等語（見
    原審卷第二十三頁）；且證人丙○○係經被告乙○○邀同至「星曲KTV」搬回物
    品之朋友，果非確然有此事實，當無故意編撰設詞誣陷被告乙○○之理；因之前
    開告訴人丁○之指述及證人丙○○之供證應屬可信。雖該證人丙○○在本院調查
    中另到庭改稱：我忘了（有說雙方惡言相向），警員問我他們講什麼，因當時很
    混亂，我講不出來，我說他們有吵架云云（見本院八十九年四月七日訊問筆錄）
    ；然觀其供詞多所推諉，又核與其在警訊中所供不符，顯係事後迴護被告之詞，
    自不足採。此部分事證明確，被告乙○○恐嚇之犯行亦可認定。
二、核被告乙○○、甲○○共同傷害丁○部分，均係犯刑法第二百七十七條第一項之
    傷害罪；被告乙○○、甲○○二人間，就此傷害行為，有犯意之聯絡及行為之分
    擔，皆為共同正犯。又被告乙○○恐嚇告訴人丁○部分，另係犯刑法第三百零五
    條之恐嚇危害安全罪。被告乙○○所犯傷害罪及恐嚇危害安全罪二罪，其犯意各
    別，犯罪構成要件又不相同，應予分論併罰。
三、原審基此適用刑法第二十八條、第二百七十七條第一項、第三百零五條、第五十
    一條第六款、第四十一條、罰金罰鍰提高標準條例第一條前段、第二條之規定，
    並審酌被告乙○○、甲○○之犯罪動機、目的、行為、手段、所生危害及犯罪後
    態度等一切情狀，就被告乙○○所犯傷害罪部分，處拘役伍拾日；所犯恐嚇罪部
    分處拘役肆拾日。就甲○○所犯傷害罪，處拘役肆拾日；並均諭知拘役易科罰金
    之折算標準為三百元折算一日。復就被告乙○○所犯傷害、恐嚇二罪定應執行刑
    為拘役捌拾日，及諭知拘役易科罰金之折算標準為三百元折算一日。其認定事實
    、適用法律及量處刑期均為妥適。被告乙○○、甲○○之上訴意旨空言否認犯罪
    ，並無理由，均應予駁回。
據上論斷，應依刑事訴訟法第三百六十八條，判決如主文。
本案經檢察官柯晴男到庭執行職務。
中    華    民    國    八十九    年       四       月       二十七     日
                          臺灣高等法院刑事第十二庭
                              審判長法  官  劉  景  星
                                    法  官  陳  志  洋
                                    法  官  陳  博  志
右正本證明與原本無異。
不得上訴。
                                    書記官  鄭  兆  璋
中    華    民    國    八十九    年       四       月       二十八     日
附錄：本判決論罪科刑法條全文
刑法第三百零五條
以加害生命、身體、自由、名譽、財產之事恐嚇他人，致生危害於安全者，處二年以
下有期徒刑、拘役或三百元以下罰金。
刑法第二百七十七條
傷害人之身體或健康者，處三年以下有期徒刑，拘役或一千元以下罰金。
犯前項之罪，因而致人於死者，處無期徒或七年以上有期徒刑，致重傷者，處三年以
上、十年以下有期徒刑。


司法院資訊處製作；財團法人民間司法改革基金會備份。
